---
title: "Kokteilakeppni 4. feb"
output: html_document
---

# Hello kids

Ég hef haft óttalega lítið að gera seinustu daga meðan Harpa hefur verið að læra svona mikið og ég ákvað að henda í okkur smá *statistical analysis* af kokteilakeppninni okkar. *Af hverju?* you might ask... uhhhhh I dunno, github pages er cool og ég hef verið að læra R. Sue me. Also sorry að þessi síða lúkkar eins og HTML skólaproject frá 1999, svo lúkkar bara R markdown.

Ef þið viljið sjá datað hef ég hent því [hingað](https://docs.google.com/spreadsheets/d/1W29bIe_DUZgTCk9h8yACCU380T6xmR7NblG0IQF-tH8/edit?usp=sharing). Note að hver dálkur sýnir hvað þið fenguð í stig, eftir dómurum, sem er öfugt við það sem við skrifuðum á blöðin. Svo er ein röðin tóm í hverju sheet af því að þið gáfuð ykkur ekki sjálfum stig lol.

```{r echo=FALSE, message=FALSE}
library(tidyverse)
library(googlesheets4)
library(knitr)

loadCocktail <- function(worksheet, participant) {
  read_sheet(worksheet, sheet = participant) %>%
    drop_na()
}

Agla <- loadCocktail("1W29bIe_DUZgTCk9h8yACCU380T6xmR7NblG0IQF-tH8", "Agla")
Trausti <- loadCocktail("1W29bIe_DUZgTCk9h8yACCU380T6xmR7NblG0IQF-tH8", "Trausti") 
Hjalti <- loadCocktail("1W29bIe_DUZgTCk9h8yACCU380T6xmR7NblG0IQF-tH8", "Hjalti") 
Jónas <- loadCocktail("1W29bIe_DUZgTCk9h8yACCU380T6xmR7NblG0IQF-tH8", "Jónas") 
Harpa <- loadCocktail("1W29bIe_DUZgTCk9h8yACCU380T6xmR7NblG0IQF-tH8", "Harpa") 
Kata <- loadCocktail("1W29bIe_DUZgTCk9h8yACCU380T6xmR7NblG0IQF-tH8", "Kata") 


all <- list(Agla, Trausti, Hjalti, Jónas, Harpa, Kata)

names(all) <- c("Agla", "Trausti", "Hjalti", "Jónas", "Harpa", "Kata")
```

Ok kids byrjum á því að skoða öll stigin

```{r echo = FALSE, results = 'asis'}
kable(Agla, caption = "Agla")
kable(Trausti, caption = "Trausti")
kable(Hjalti, caption = "Hjalti")
kable(Jónas, caption = "Jónas" )
kable(Harpa, caption = "Harpa")
kable(Kata, caption = "Kata")
```

*"Næs, næs, ok, það væri samt fucking hellað að geta séð þetta myndrænt"*

Bro say less

```{r echo=FALSE}
allSingle <- all %>%
  bind_rows(.id = "id") %>%
  pivot_longer(where(is.numeric)) %>%
  group_by(id, name) %>%
  arrange(.by_group = TRUE)

ggplot(data = allSingle)+
  geom_density(aes(x = as.numeric(value), fill = name), alpha = 0.4)+
  scale_x_continuous(limits = c(0,5))+
  labs(x = "Stig", fill = "Flokkur", title = "Stig fyrir hvern drykk", y = "")+
  facet_wrap(~id)+
  theme_light()
  
```

Stay updated fyrir meira content, eins og winner overall, winner í hverjum flokki, breakdown af hversu mikil stig þið gáfuð + the dreaded *Simon Cowell* fyrir fæst stig gefn
